臺灣臺中地方法院刑事裁定　　　　　　100年度撤緩字第199號
聲　請　人　臺灣臺中地方法院檢察署檢察官
受　刑　人　楊欣芷
上列聲請人因受刑人犯詐欺罪（本院99度易字第3128號），聲請
撤銷緩刑之宣告（100年度執聲字第2687號），本院裁定如下：
    主    文
聲請駁回。
    理    由
一、聲請意旨略稱：受刑人楊欣芷因犯詐欺案件，經本院於民國
    100年4月11日以99年度易字第3128號判決處有期徒刑3月，
    緩刑2年，並應於100年8月10日前各向被害人黃柏瑋、游美
    娟給付新臺幣（下同）29,989元確定，惟受刑人未於期限內
    如期給付，顯然違反刑法第74條第2項第3款所定之負擔情節
    重大。且受刑人於緩刑期前即99年7月8日至100年1月14日間
    故意犯竊盜案件，經本院於100年8月15日以100年度易字第1
    477號判決各處有期徒刑3月、有期徒刑2月、有期徒刑2月、
    拘役10日、拘役10日、拘役10日、拘役10日、拘役10日、拘
    役10日、拘役15日、拘役20日、拘役20日、拘役20日、拘役
    20日、拘役30日，應執行有期徒刑6月確定，依刑法第75 條
    之1第1項第1款規定，足認受刑人守法意識薄弱，已非偶發
    性犯罪，原宣告之緩刑難收預期之效果，而有執行刑罰之必
    要。爰依刑事訴訟法第476條之規定聲請撤銷緩刑之宣告等
    語。
二、按刑法第75條之1規定：「受緩刑之宣告而有下列情形之一
    ，足認原宣告之緩刑難收其預期效果，而有執行刑罰之必要
    者，得撤銷其宣告：一緩刑前因故意犯他罪，而在緩刑期內
    受6月以下有期徒刑、拘役或罰金之宣告確定者。…四違反
    第74條第2項第1款至第8款所定負擔情節重大者」。又刑法
    第74條第2項規定：「緩刑宣告，得斟酌情形，命犯罪行為
    人為下列各款事項：「三向被害人支付相當數額之財產或非
    財產上之損害賠償」。是針對緩刑前故意犯他罪時之情形，
    如在緩刑期內受6月以下有期徒刑、拘役或罰金之宣告確定
    者；或違反第74條第2項第1款至第8款所定負擔情節重大者
    ，依刑法第75條之1第1項規定，法院均應審酌案情是否足認
    原宣告之緩刑難收其預期效果，而有執行刑罰之必要，裁定
    是否撤銷其宣告。而本條採用裁量撤銷主義，賦與法院撤銷
    與否之權限，於第1項規定實質要件為「足認原宣告之緩刑
    難收其預期效果，而有執行刑罰之必要」，供作審認之標準
    。亦即於上揭得撤銷緩刑之情形，法院應依職權本於合目的
    性之裁量，妥適審酌受刑人所犯前後數罪間，關於法益侵害
    之性質、再犯之原因、違反法規範之情節是否重大、被告主
    觀犯意所顯現之惡性及其反社會性等情，審酌是否已使前案
    原為促使惡性輕微之被告或偶發犯、初犯改過自新而宣告之
    緩刑，已難收其預期之效果，而確有執行刑罰之必要，合先
    敘明。
三、經查：
（一）受刑人因詐欺案件（下稱：前案），經本院於100年4月11
      日以99年度易第3128號判決處有期徒刑3月，緩刑2年，並
      應自100年3月10日起至100年7月10日止，於每月10日前各
      給付被害人黃柏瑋、游美娟5,000元，於100年8月10日前
      各給付上揭被害人4,989元，至全部清償完畢止，如有1期
      未履行視為全部到期確定在案等情，有前揭判決書及臺灣
      高等法院被告前案紀錄表各1份附卷可稽。而受刑人各向
      被害人黃柏瑋、游美娟分別於100年3月10日給付3,000元
      、100年3月14日給付2,000元、100年4月21日給付3,000元
      後，迄至本院於100年9月28日調查訊問時，未再各給付餘
      款21,989元予被害人黃柏瑋、游美娟等情，業據受刑人分
      別於檢察官及本院訊問時供承明確，核與被害人黃柏瑋在
      檢察官訊問時證述相符，此部分事實，首堪認定。
（二）據受刑人在檢察官及本院調查訊問時陳稱：其在向被害人
      黃柏瑋及游美娟各給付8,000元後，因懷孕無法工作，而
      沒有再給付等詞，並提出出生證明書影本1紙附卷為佐。
      是受刑人所稱，其何以未遵期賠償前案被害人黃柏瑋、游
      美娟之個人經濟情形，並非虛構或企圖脫免之詞，應可採
      信。又本件受刑人固有前開未依緩刑條件履行之情事，究
      與一般拒絕履行或故意不履行之情節有間，是受刑人違反
      緩刑應遵守事項情節尚非重大，亦難據此即認定受刑人有
      何顯有履行負擔之可能，而隱匿或處分其財產、故意不履
      行、無正當事由拒絕履行或顯有逃匿之虞等情事。且受刑
      人業於100年10月3日各匯款22,000元予前案被害人黃柏瑋
      、游美娟，並提出郵政國內匯款執據與郵政跨行匯款申請
      書各1紙在卷足參，倘受刑人係自始明知無資力，而仍佯
      稱其願給付被害人黃柏瑋、游美娟賠償金，而故意違反上
      開附條件緩刑宣告之負擔，自無需再給付上開款項，顯見
      受刑人尚非毫無履行上開緩刑條件之真意。況依刑法第74
      條第4項規定之緩刑附支付被害人損害賠償之條件，得為
      民事強制執行名義，故被害人尚得循民事途徑以求償，對
      其權益尚不生嚴重侵害而失衡平。
（三）又受刑人分別於前案緩刑期前即99年7月8日至100年1月14
      日間故意犯竊盜案件、共15次（下稱：後案），經本院於
      100年8月15日以100年度易字第1477號判決各處有期徒刑3
      月、有期徒刑2月、有期徒刑2月、拘役10日、拘役10日、
      拘役10日、拘役10日、拘役10日、拘役10日、拘役15日、
      拘役20日、拘役20日、拘役20日、拘役20日、拘役30日，
      應執行有期徒刑6月確定，有上開判決書及臺灣高等法院
      被告前案紀錄表存卷可考。受刑人所犯前案為詐欺罪，雖
      與後案之故意多次犯竊盜罪而在緩刑期內受6月以下有期
      徒刑宣告確定之犯罪型態不相同，且其後案犯罪之時間係
      於前案之緩刑宣告前，則其行為時即尚未受緩刑之宣告，
      是尚難因此緩刑宣告前之犯罪，遽謂在後之緩刑宣告已難
      收其預期效果，而有執行刑罰之必要。此外，聲請人亦未
      提出受刑人原宣告之緩刑有何難收其預期效果之具體事證
      供本院審酌，倘僅依受刑人有先後涉犯上開二案經法院判
      決有罪之情，即認受刑人原宣告之緩刑難收其預期之效果
      ，實與緩刑係為避免短期自由刑之弊、給予受刑人自新機
      會之制度目的未盡相符。
（四）本院審酌前開各情，認聲請人僅以形式上受刑人未繼續履
      行之客觀事實，遽向本院聲請撤銷受刑人上述緩刑之宣告
      ，尚有未妥。又受刑人後案犯罪之時間係於前案之緩刑宣
      告前，則其行為時即尚未受緩刑之宣告，是尚難因此緩刑
      宣告前之犯罪，遽謂在後之緩刑宣告已難收其預期效果，
      而有執行刑罰之必要。此外，聲請人亦未提出受刑人原宣
      告之緩刑有何難收其預期效果之具體事證供本院審酌，是
      應認聲請人之聲請，非有理由，應予駁回。
四、依刑事訴訟法第220條，裁定如主文。
中    華    民    國   100    年    10    月    6      日
                  刑事第三庭    法  官  陳玟珍
以上正本證明與原本無異。
如不服本裁定，應於收受送達後5日內向本院提出抗告狀。（應
附繕本）
                                書記官  詹東益
中    華    民    國   100    年    10    月    6      日